【裁判字號】    92,訴,434
【裁判日期】    920227
【裁判案由】    毒品危害防制條例
【裁判全文】
臺灣高雄地方法院刑事判決                          九十二年度訴字第四三四號
    公  訴  人  臺灣高雄地方法院檢察署檢察官
    被      告  甲○○
右列被告因違反毒品危害防制條例案件，經檢察官聲請簡易判決處刑（九十一年度毒
偵字第七四七四號），本院鳳山簡易庭認為不宜，移由本院改依通常程序審理，判決
如左：
    主  文
甲○○連續施用第一級毒品，累犯，處有期徒刑拾月；扣案之海洛因壹小包（淨重零
點零伍公克），沒收銷燬之。
    事  實
一、甲○○前因公共危險案件，經臺灣高等法院高雄分院駁回上訴而判處有期徒刑七
    月確定，甫於民國九十一年一月十四日執行完畢。復因施用毒品案件，經臺灣高
    雄地方法院以八十九年度毒聲字第八三一二號裁定送觀察、勒戒，在所期間經衛
    生醫療網支援醫師評定認有繼續施用毒品傾向，再經臺灣高雄地方法院以八十九
    年度毒聲字第八九三七號裁定令入戒治處所，施以強制戒治一年，嗣經臺灣高雄
    地方法院以九十年度毒聲字第二七四七號裁定停止戒治，嗣經交付保護管束期滿
    ，由臺灣高雄地方法院檢察署檢察官於九十年十二月十三日以九十年度戒毒偵字
    第一三一四號為不起訴處分確定。詎猶未戒除毒癮，復基於施用第一級毒海洛因
    之概括犯意，自九十一年二月中旬起至九十一年十二月十日止，在其位於高雄市
    三民區○○街三十巷九十六號住處廁所，以將第一級毒品海洛因摻入水中用針筒
    注射之方式，連續施用第一級毒品海洛因多次。嗣經警於九十一年十二月十九日
    下午三時四十五分許，在高雄市○○○路八十七號前查獲，並扣得第一級毒品海
    洛因一包（淨重零點零五公克）。
二、案經高雄市政府警察局鼓山分局報請臺灣高雄地方法院檢察署檢察官偵查後聲請
    簡易判決處刑。
    理  由
一、右揭事實，業經被告甲○○於本院審理中坦承不諱，並有第一級毒品海洛因一小
    包扣案可稽，且被告於九十一年十二月十九日為警查獲後，經警採集其尿液送驗
    結果，其尿液呈嗎啡陽性反應，亦有高雄市立凱旋醫院九十二年一月七日高市凱
    醫檢字第○○七八九號煙毒尿液檢驗成績書、高雄市政府警察局鼓山分局九十一
    年度查獲煙毒案件嫌疑人送驗代碼—姓名對照管制表各一份附卷可稽，而扣案之
    白色粉末一包，經送請法務部調查局鑑定結果，含有第一級毒品海洛因成分，淨
    重零點零五公克，有法務部調查局調科壹字第二二○○一四六六一號鑑定通知書
    一紙可佐，足認被告之自白與事實相符，洵堪採為論罪科刑之依據。事證明確，
    被告施用第一級毒品海洛因之犯行，應堪認定。又被告前因施用毒品案件，經臺
    灣高雄地方法院以八十九年度毒聲字第八三一二號裁定送觀察、勒戒，在所期間
    經衛生醫療網支援醫師評定認有繼續施用毒品傾向，再經臺灣高雄地方法院以八
    十九年度毒聲字第八九三七號裁定令入戒治處所，施以強制戒治一年，嗣經臺灣
    高雄地方法院以九十年度毒聲字第二七四七號裁定停止戒治，嗣經交付保護管束
    期滿，由臺灣高雄地方法院檢察署檢察官於九十年十二月十三日以九十年度戒毒
    偵字第一三一四號為不起訴處分確定等情，亦有九十年度戒毒偵字第一三一四號
    不起訴處分書、臺灣高等法院被告全國前案紀錄表、臺灣高雄地方法院檢察署刑
    案資料查註紀錄表在卷足憑。其經不起訴處分後五年內再犯毒品危害防制條例第
    十條第一項之罪，應予依法論科。
二、查海洛因屬毒品危害防制條例第二條第二項第一款所稱之第一級毒品，被告施用
    海洛因之行為，係犯該條例第十條第一項之施用第一級毒品罪。被告持有第一級
    毒品海洛因，進而施用，其持有第一級毒品海洛因之低度行為，應為施用之高度
    行為所吸收，不另論罪。又被告先後多次施用第一級毒品海洛因之行為，時間緊
    接，所犯係構成要件相同之罪，顯係基於概括犯意反覆為之，為連續犯，應依刑
    法第五十六條規定論以一罪，並加重其刑。再查，被告前因公共危險案件，經臺
    灣高等法院高雄分院駁回上訴而判處有期徒刑七月確定，於九十一年一月十四日
    執行完畢，有臺灣高等法院被告全國前案紀錄表、臺灣高雄地方法院檢察署刑案
    資料查註紀錄表各一份在卷可考，其受有期徒刑之執行完畢後，五年內再犯本件
    有期徒刑以上之罪，為累犯，應依刑法第四十七條規定加重其刑。又被告同時有
    二種刑之加重事由，應依刑法第七十條規定遞加重之。爰審酌被告曾因毒品案件
    經法院判刑確定，復因施用毒品案件，經裁定送觀察、勒戒及強制戒治後，由檢
    察官為不起訴處分在案，竟仍再犯本件犯行，顯見其毒癮尚未戒除，惡習未改，
    惟念其犯後坦承犯行，態度尚佳，且施用毒品屬自戕行為，對社會危害性甚微等
    一切情狀，量處如主文所示之刑，並定其應執行之刑。扣案之白色粉末一小包，
    經送請法務部調查局鑑定結果，含有第一級毒品海洛因成分，淨重零點零五公克
    ，有該局調科壹字第二二○○一四六六一號鑑定通知書一紙在卷可參，是扣案之
    白色粉末一小包係屬第一級毒品海洛因無訛，應依毒品危害防制條例第十八條第
    一項前段併予宣告沒收銷燬之。至鑑驗耗損之第一級毒品海洛因，既已滅失，自
    無庸併予宣告沒收銷燬，附此敘明。另扣案之注射針筒一支，業經被告否認為其
    所有，又無積極證據足資認定係被告所有，且非違禁物，爰不併予宣告沒收。
據上論斷，應依刑事訴訟法第四百五十二條、第二百九十九條第一項前段，毒品危害
防制條例第十條第一項、第十八條第一項前段，刑法第十一條、第五十六條、第四十
七條，判決如主文。
本案經檢察官林慧美到庭執行職務。
中      華      民      國    九十二    年      二      月    二十七    日
                                  臺灣高雄地方法院刑事庭
                                      法  官    曾  淑  娟
右正本證明與原本無異。
如不服本判決，應於判決送達後十日內，向本院提出上訴狀。
                                書記官    呂  怜  勳
中      華      民      國    九十二    年      二      月    二十七    日
附錄本判決論罪科刑法條：
毒品危害防制條例第十條
施用第一級毒品者，處六月以上五年以下有期徒刑。
施用第二級毒品者，處三年以下有期徒刑。


司法院資訊處製作；財團法人民間司法改革基金會備份。
